臺灣新竹地方法院刑事判決
110年度易字第38號
公  訴  人  臺灣新竹地方檢察署檢察官
被      告  莊愿紘


上列被告因毀損等案件，經檢察官提起公訴（109年度偵字第125
02號），本院依簡式審判程序判決如下：
    主  文
莊愿紘共同犯恐嚇危害安全罪，累犯，處拘役貳拾日，如易科罰
金，以新臺幣壹仟元折算壹日。
    事  實
一、莊愿紘於民國109年9月17日凌晨4時6分許，與真實年籍姓名
    均不詳之成年男子4至5名，共同基於毀損及恐嚇危害安全之
    犯意聯絡，前往徐友柏所設立經營、由現場櫃檯人員潘氏香
    蘭管理位於新竹市○區○○路0段000號之「百分百養生館」內
    ，先稱要指定人員消費，經潘氏香蘭要求其等待後，與其他
    數名成年男子共同包圍潘氏香蘭，並以手掌壓住潘氏香蘭肩
    膀，並恫以「這間店由我們來圍（事）」等語，再以右腳用
    力踹倒置放於上址櫃檯前之花瓶1只，致該花瓶倒地碎裂損
    壞而不堪使用（莊愿紘涉犯毀損罪部分，另經徐友柏具狀撤
    回告訴，詳後述），以此加害身體、自由、財產之事恐嚇潘
    氏香蘭，使潘氏香蘭心生恐懼，致生危害於安全。嗣經徐友
    柏報警處理，始循線查獲上情。
二、案經徐友柏、潘氏香蘭訴由新竹市警察局第二分局報告臺灣
    新竹地方檢察署檢察官偵查起訴。
    理  由
一、本件被告所犯恐嚇危害安全罪，非死刑、無期徒刑、最輕本
    刑為3年以上有期徒刑之罪，被告於本院準備程序進行中，
    就被訴事實為有罪之陳述，經本院合議庭認合於刑事訴訟法
    第273條之1之規定，裁定進行簡式審判程序，合先敘明。
二、上開事實，業據被告莊愿紘於本院調查暨準備程序及審理中
    均坦承不諱（見本院卷第60頁、第62頁、第67頁），核與證
    人即告訴人潘氏香蘭於警詢及偵查中指訴、證述情節相符（
    見偵卷第8頁、第43至44頁），並有監視錄影畫面截圖、花
    瓶相片及檢察官勘驗監視錄影畫面筆錄附卷可稽（見偵卷第
    28至29頁、第44頁）。足見被告上開任意性自白核與事實相
    符，應堪採信。綜上，本件事證明確，應依法論罪科刑。
三、論罪科刑：
（一）核被告所為，係犯刑法第305 條之恐嚇危害安全罪。被告
      與真實年籍姓名均不詳之4、5名成年男子就上開犯行，有
      犯意聯絡及行為分擔，均為共同正犯。
（二）被告曾於107年間因妨害公務案件，經本院以107年度竹簡
      字第889號判決判處有期徒刑5月確定，並於107年12月14
      日易科罰金執行完畢，有臺灣高等法院被告前案紀錄表附
      卷可按，是被告於受有期徒刑之執行完畢後，5 年以內故
      意再犯本件有期徒刑以上之罪，為累犯。依司法院釋字第
      775 號解釋的解釋文及理由意旨，係指構成累犯者，不分
      情節，一律加重最低本刑，於不符合刑法第59條所定要件
      之情形下，致生行為人所受之刑罰超過其所應負擔罪責之
      個案，不符罪刑相當原則、比例原則；於此範圍內，在刑
      法第47條第1 項修正前，為避免發生上述罪刑不相當的情
      形，法院就該個案應裁量是否加重最低本刑。本院認被告
      之累犯及本件犯罪情節，並無該解釋意旨所指情事，參酌
      該號解釋意旨，本院審酌被告本件所犯與前案之犯罪型態
      、罪質均屬對他人施以強暴脅迫等方式為之，且被告前已
      因案判刑執行，理應改過遷善，竟於前案執畢後再犯本案
      之罪，堪認其刑罰反應力薄弱，爰依刑法第47條第1 項規
      定加重其刑。
（三）爰審酌被告因消費糾紛竟以多人包圍店員並摔破花瓶方式
      恫嚇店家，使告訴人心生畏懼，所為應予非難，惟念其犯
      後終能坦承犯行，與告訴人達成和解，給付新臺幣4萬5千
      元之賠償金完畢，此據告訴人徐友柏陳述在卷（見本院卷
      第45頁），態度尚可，兼衡被告自述高中肄業、已婚、與
      父母妻兒同住、從事服務業、經濟狀況勉持等一切情狀，
      量處如主文所示之刑，並諭知易科罰金之折算標準，以示
      懲儆。
四、公訴意旨另以：被告所為犯行，尚涉犯刑法第354條之毀損
    罪等語。惟按告訴乃論之罪，告訴人於第一審辯論終結前得
    撤回告訴，又告訴經撤回者，應諭知不受理之判決，刑事訴
    訟法第238條第1項、第303條第3款分別定有明文。經查，公
    訴意旨認被告上開犯行尚涉犯刑法第354條之毀損罪嫌，依
    同法第357條之規定，須告訴乃論，茲因告訴人徐友柏與被
    告達成和解，並於110年2月3日具狀向本院撤回對被告之毀
    損罪告訴，有聲請撤回告訴狀1 份附卷可參（見本院卷第47
    頁），揆諸前開法條之規定，本應為不受理之判決，惟因公
    訴意旨認被告所犯刑法第354條之毀損罪與同法第305條之恐
    嚇危害安全罪，為想像競合犯之裁判上一罪關係，是撤回毀
    損告訴部分，不另為不受理之諭知，附此敘明。
據上論斷，依刑事訴訟法第273條之1第1項、第299條第1 項前段
，判決如主文。
本件經檢察官周文如提起公訴，檢察官到庭執行職務。　　
中　　華　　民　　國　　110 　年　　3 　　月　　12　　日
                  刑事第三庭法　官　 賴淑敏
以上正本證明與原本無異。　　　　　　　　　
如不服本判決應於收受判決後20日內向本院提出上訴書狀，並應
敘述具體理由。其未敘述上訴理由者，應於上訴期間屆滿後20日
內向本院補提理由書(均須按他造當事人之人數附繕本)「切勿逕
送上級法院」。
                            書記官  林曉郁 
中　　華　　民　　國　　110 　年　　3 　　月　　12　　日
附錄本件論罪科刑法條： 
刑法第305條：
以加害生命、身體、自由、名譽、財產之事恐嚇他人，致生危害
於安全者，處 2 年以下有期徒刑、拘役或 9 千元以下罰金。